臺灣新北地方法院板橋簡易庭民事裁定
                                   111年度板事聲字第30號
聲明異議人  劉兆勝    住○○市○○區○○路00號0樓                        
上列聲明異議人與相對人簡宏昌間聲請核發支付命令事件，聲明
異議人就本院111年度司促字第19836號駁回支付命令聲請之裁定
，聲明異議，本院裁定如下：
    主  文
異議駁回。
    理  由
一、按司法事務官處理事件所為之處分，與法院所為者有同一之
    效力。當事人對於司法事務官處理事件所為之終局處分，得
    於處分送達後10日之不變期間內，以書狀向司法事務官提出
    異議。司法事務官認前項異議有理由時，應另為適當之處分
    ；認異議為無理由者，應送請法院裁定之。法院認第1 項之
    異議為有理由時，應為適當之裁定；認異議為無理由者，應
    以裁定駁回之，民事訴訟法第240 條之3 、第240 條之4 第
    1 項前段、第2 項及第3 項分別定有明文。查本院司法事務
    官於民國（下同）111年8月17日以111年度司促字第19836號
    裁定，駁回異議人即債權人支付命令聲請，異議人於該裁定
    送達後10日內具狀提出異議，司法事務官認其異議無理由而
    送請本院裁定，經核與上開規定相符，先予敘明。
二、原裁定意旨略以：債權人主張債務人架設店招侵害其權益，
    事涉實體事項，債權人所受損害在法院為實體審認前，尚非
    一定數量，自無從依督促程序請求，而應予駁回等語。
三、本件異議意旨略以：債權人係依公寓大廈管理條例排除債務
    人之侵害，是異議人之請求並無違誤，爰依法聲明異議云云
    。
四、經查：
  ㈠按支付命令之聲請，應表明下列各款事項：三、請求之原因
    事實；債權人之請求，應釋明之，民事訴訟法第511條第1項
    第3款及第2項定有明文。次按支付命令之聲請，不合於第五
    百零八條至第五百十一條之規定，或依聲請之意旨認債權人
    之請求為無理由者，法院應以裁定駁回之，同法第513條第1
    項前段亦有明定。故債權人聲請核發支付命令後，法院係就
    書面為形式上審查，倘未符合法定應記載事項，或依聲請意
    旨可認請求為無理由者，即應以裁定駁回。
  ㈡異議人主張債務人架設店招侵害其權益，固提出現場照片、E
    Ttoday新聞雲報導等件，然現場照片所示之招牌究為何人所
    出資設置、各該區分建物所有人之登記資料、損害額之計算
    等，自形式上觀察並無法認定已為相當程度之釋明。
  ㈢從而，本院司法事務官駁回異議人支付命令之聲請，於法   
   並無違誤。異議意旨指摘原裁定不當，聲明廢棄，為無理由
　  ，應予駁回。
五、結論：本件異議為無理由，爰民事訴訟法第240 條之4 第3
    項後段，裁定如主文。
中　　華　　民　　國　 111　　年　   10 　　月　 4　　日
                  臺灣新北地方法院板橋簡易庭
                      法　官　李崇豪
以上正本係照原本作成。
如不服本裁定，應於送達後10日內，向本院提出抗告狀並表明抗
告理由，如於本裁定宣示後送達前提起抗告者，應於裁定送達後
10日內補提抗告理由書（須附繕本）。
                      書記官　葉子榕
中　　華　　民　　國　 111　　年　   10 　　月　 4　　日